【裁判字號】    97,交聲,2671
【裁判日期】    971031
【裁判案由】    交管條例聲異
【裁判全文】
臺灣板橋地方法院刑事裁定            97年度交聲字第2671號
原處分機關  交通部公路總局臺北區監理所板橋監理站
異  議  人
即受處分人  甲○○
上列異議人即受處分人因違反道路交通管理處罰條例案件，對於
交通部公路總局臺北區監理所板橋監理站97年9 月26日板監裁字
裁41-C00000000號裁決書聲明異議，本院裁定如下：
    主  文
異議駁回。
    理  由
一、異議人即受處分人甲○○所有、車號J9X-862 號重型機車，
    於民國97年9 月8 日上午7 時18分許，因「在禁止臨時停車
    處所停車（紅線違停）」之違規，為臺北縣政府警察局中和
    交通分隊逕行舉發，並依道路交通管理處罰條例第56條第1
    項第1 款之規定，填製北縣警交字第C00000000 號舉發違反
    道路交通管理事件通知單（下稱舉發通知單），異議人於應
    到案日期前之97年9 月8 日提出陳述，原處分機關以違規事
    實明確，於97年9 月26日以板監裁字裁41-C00000000號裁決
    書處以罰鍰新臺幣（下同）600 元，前開裁決書於97年9 月
    26日送達至異議人位於臺北縣中和市○○街10巷3 之3 號住
    所，因未會晤本人，而由具有識別能力之同居人即異議人之
    父張復周簽收，已合法送達予異議人等情，有前述舉發通知
    單、交通違規案件陳述書、裁決書、送達證書在卷足稽。
二、異議意旨如附件。
三、按禁止臨時停車線為紅色實線，用以指示禁止臨時停車路段
    ，以劃設於道路緣石正面或頂面為原則，道路交通標誌標線
    號誌設置規則第169 條第1 項、第2 項定有明文。設有禁止
    臨時停車標線處所不得臨時停車，道路交通安全規則第111
    條第1 項第3 款亦定有明文。次按汽車駕駛人停車時，在禁
    止臨時停車處所停車，處新臺幣（下同）600 元以上1,200
    元以下罰鍰，道路交通管理處罰條例第56條第1 項第1 款復
    定有明文。
四、本件異議人甲○○於96年9 月8 日上午7 時18分許，將其所
    有之車牌號碼J9X-862 號重型機車停放在臺北縣中和市○○
    街10巷1 號前設置紅色實線用以指示禁止臨時停車之路段處
    ，經臺北縣政府警察局中和交通分隊逕行舉發「在設有禁止
    停車標誌之處所停車」之違規一節，有舉發照片、臺北縣政
    府警察局97年9 月8 日北縣警交字第C00000000 號舉發違反
    道路交通管理事件通知單1 紙在卷可稽，異議人亦自承確有
    將前開機車停放在上址，再觀諸舉發照片，異議人所有之前
    開機車停放位置，明顯可見劃有紅色實線，且該路段紅色禁
    止臨時停車標線，確係臺北縣中和市市公所所劃設，亦尚未
    塗銷，此有臺北縣政府警察局中和分局受理違反交通管理事
    件被通知人申訴理由查詢表在卷可稽，該處顯然為禁止臨時
    停車之處，異議人猶將機車停放該處，其違規事實至明。至
    異議人雖辯稱：該處紅線業經塗黑數年，因年久而黑漆脫落
    ，伊係停在黑線範圍內云云。惟按標誌、標線、號誌之設置
    、養護及號誌之運轉，由主管機關依其管轄辦理之，又所謂
    主管機關，本規則所稱主管機關，指公路主管機關、市區道
    路主管機關及警察機關，道路交通標誌標線號誌設置規則第
    4 條第1 項、第5 條分別定有明文。異議人上揭違規地點所
    劃設之禁止臨時停車標線（紅色實線標線），係臺北縣中和
    市公所所劃設，並未塗銷一節，已如前述，雖異議人於陳述
    狀中陳稱「里長委託對面油漆行老闆幫忙用黑漆塗掉一段」
    ，然里長並非前揭所指主管機關，其並無塗銷、變更前開標
    線之權，縱其確有塗銷紅線之舉，亦不生塗銷之效力。且依
    舉發照片所示，該處黑漆均已脫落，該處標線明顯可見為紅
    實線，異議人猶執意停放，嗣以前詞為辯，顯係卸責之詞，
    要無可採。異議人於設有禁止臨時停車標線處所停車之違規
    行為，事證明確，堪以認定。
五、綜上所述，原裁決機關以異議人有前揭違規事實，依道路交
    通管理處罰條例56條第1 項第4 款、違反道路交通管理事件
    統一裁罰基準表之規定，裁處罰鍰600 元，核無違誤。本件
    受處分人之異議為無理由，自應將其異議駁回。
據上論斷，應依道路交通管理處罰條例第87條第2 項、道路交通
案件處理辦法第19條，裁定如主文。
中    華    民    國    97    年    10    月    31    日
                  交通法庭法  官  何燕蓉
此正本與原本無異。
如不服本裁定，應於裁定送達後五日內敘明抗告理由，向本院提
出抗告狀。
                          書記官  李崇文
中    華    民    國    97    年    11    月    3     日


司法院資訊處製作；財團法人民間司法改革基金會備份。
